【裁判字號】    99,簡上,95
【裁判日期】    990910
【裁判案由】    傷害
【裁判全文】
臺灣新竹地方法院刑事判決              99年度簡上字第95號
上  訴  人
即  被  告  丙○○
上列上訴人即被告因傷害案件，不服本院新竹簡易庭99年度審竹
簡字第196號，中華民國99年4月20日所為之第一審簡易判決（原
聲請簡易判決處刑案號：99年度偵字第486 號）提起上訴，本院
管轄第二審之合議庭判決如下：
    主  文
上訴駁回。
丙○○緩刑貳年。
    事  實
一、丙○○於民國98年12月26日晚上10時40分許，在新竹市○區
    ○○街100 號前，見友人甲○○因感情糾紛為其前男友乙○○用雙手強行抱住之際，應可預見若強行將兩人分開將會有
    身體上之接觸與拉扯，而有造成他人受傷之可能性，竟仍基
    於縱為使他人身體健康受傷亦不違背其本意之不確定故意，
    上前強行將乙○○推開、拉開，而與其發生拉扯，致乙○○
    受有頭臉部挫傷血腫之傷害。嗣經警據報前往處理，始查悉
    上情。
二、案經乙○○訴由臺灣新竹地方法院檢察署檢察官偵查聲請以
    簡易判決處刑。
    理  由
一、證據能力部分：
    按被告以外之人於審判外之言詞或書面陳述，除法律有規定
    者外，不得作為證據，刑事訴訟法第159條第1項固定有明文
    。又被告以外之人於審判外之陳述，雖不符同法第159條之1
    至之4 之規定，而經當事人於審判程序同意作為證據，法院
    審酌該言詞陳述或書面陳述作成時之情況，認為適當者，亦
    得為證據；又當事人、代理人或辯護人於法院調查證據時，
    知有第159條第1項不得為證據之情形，而未於言詞辯論終結
    前聲明異議者，視為有前項之同意，同法第159條之1第2 項
    、第159條之5亦分別定有明文。又刑事訴訟法第159條之5的
    立法意旨在於傳聞證據未經當事人之反對詰問予以核實，原
    則上先予排除，惟若當事人已放棄反對詰問權，於審判程序
    中表明同意該等傳聞證據可作為證據，或於言詞辯論終結前
    未聲明異議，基於尊重當事人對傳聞證據之處分權及證據資
    料愈豐富，愈有助於真實發現之理念，上開傳聞證據亦均得
    資為證據。經查，本案所據以認定被告丙○○傷害犯罪事實
    之告訴人乙○○、證人甲○○於警詢及偵查之證述，固均屬
    被告以外之人審判外之供述證據，惟乙○○與甲○○於偵查
    中向檢察官所為之供述，並無顯不信之情況，且被告丙○○
    於本院準備程序，對告訴人乙○○及證人甲○○於警詢及偵
    查中之證述之證據能力均不爭執（見本院99年度簡上字第95
    號本院卷【下稱本院卷(二)】25頁反面至26頁），復未曾於言
    詞辯論終結前聲明異議，並同意援引作為證據，本院審酌此
    等證據資料製作時之情況，尚查無違法不當及證明力明顯過
    低之瑕疵，亦認為以之作為證據應屬適當，依上揭規定，該
    供述證據具有證據能力。又按本案認定事實所引用之非供述
    證據（如新竹國泰綜合醫院診斷明書等），並無證據證明係
    公務員違背法定程式所取得，亦無刑事訴訟法第159條之4之
    顯有不可信之情況與不得作為證據之情形，且亦經被告同意
    援引作為證據（見本院卷(二)26頁），自應認均有證據能力。
二、認定事實所憑之證據及認定之理由：
（一）告訴人即被害人乙○○於警詢、偵訊之指訴（見偵查卷5
      至8 、20至21頁），證明被告丙○○確實於上開時、地拉
      扯乙○○使其受有上開傷害之事實。
（二）證人甲○○於警詢及偵查中之證述（見偵查卷第9 至10頁
      、20至21頁），證明被告確因為將其與乙○○分開，而發
      生拉址，致使乙○○受有上開傷害之事實。
（三）被告丙○○於偵查中不利於己之陳述及本院審理時之自白
      （見偵查卷第3至4、19至21頁）：證明上開犯罪事實。
（四）新竹國泰綜合醫院所出具之診字第E-000000000 號診斷證
      明書1 份（見偵查卷第13頁）：證明告訴人確實受有如上
      開事實欄所載之傷勢。
三、論罪與科刑之審酌：
（一）核被告丙○○所為，係犯刑法第277條第1項之傷害罪、原
      審認被告之上開犯行事證明確，並依刑事訴訟法第449 條
      第1項前段、第454條第1項，刑法第277條第1 項、第41條
      第1項前段，刑法施行法第1條之1第1項、第2 項前段之規
      定，逕以簡易判決處刑，量處拘役30日，並諭知如易科罰
      金，以新臺幣（下同）1,000元折算1日，其認事用法，並
      無違誤，量刑亦屬妥適。上訴人上訴意旨認伊為了保護友
      人即證人甲○○，免於遭乙○○之強行抱住，控制甲○○
      之行動，上訴人基於正當防衛才與乙○○發生拉扯，主張
      其行為不罰等語（按被告於本院審理時已自白犯罪），核
      無理由，應予駁回。
（二）末查，被告丙○○前未曾受有期徒刑以上刑之宣告，有臺
      灣新竹地方法院檢察署刑案資料查註紀錄表及臺灣高等法
      院被告全國前案紀錄表各1 份在卷足參，且現為大學之在
      學學生（參本院卷(二)第28至31頁），於本院民事庭調解時
      當庭給付告訴人2萬元而調解成立，有本院調解筆錄1紙在
      卷足佐（見本院卷(二)15頁），又於本院準備程序時當庭起
      立向告訴人鞠躬道歉，告訴人並當庭與被告握手接受道歉
      ，並同意本院給予被告緩刑（參本院卷(二)第18頁，99年6
      月29日準備程序筆錄），經考量被告為排解友人與告訴人
      之感情糾紛，一時衝動用錯方法犯下本案，惟其已表示悔
      悟，並得到告訴人諒解，本院認被告經此次偵、審過程之
      教訓，當知警惕，認其應無再犯之虞，更何況，對被告施
      以上開主文所示之短期自由刑將有可能產生諸多流弊：對
      於初犯者，若任意施以短期自由刑，將使其喪失對拘禁之
      恐懼，減弱其自尊心；又犯罪者之家屬在物質及精神上均
      將受到重大損失，將衍生更多社會問題；再者犯罪者被釋
      放時，社會復歸時往往遇到多種困難，成為促成其再犯之
      原因；且執行機構設施、人力有限，難以對受刑人全面達
      到教化之效果，若輕易對本案被告施以短期自由刑，將使
      其易受惡性之感染，成為再犯之原因，亦即本性善良者，
      若僅係偶然犯罪或過失犯罪，即受到短期自由刑之拘禁，
      則成為毫無變通地均送到龍蛇雜處之監所服刑，反而會使
      其學習犯罪不良習性及其他犯罪技巧，使該偶然犯罪或過
      失犯罪者下次再犯罪。因此似此短期自由刑既無益於改善
      受刑人惡性，又無威嚇之效果，反而導致受刑人將來再犯
      之危險提高，社會將付出更大成本，故本院同時基於以上
      短期自由刑缺失之考量，認對被告所宣告之刑，以暫不執
      行為適當，以觀後效，爰均併予宣告緩刑2年，以啟自新
      。
四、據上論斷，應依刑事訴訟法第455條之1 第1項、第3 項、第
    368條，刑法第74條第1項第1款，判決如主文。
本案經檢察官邱宇謙到庭執行職務。
中    華    民    國    99    年    9     月    10    日
            刑事第六庭  審判長法  官  黃美盈
                              法  官  李毓華
                              法  官  邱忠義
以上正本證明與原本無異。
不得上訴。
中    華    民    國    99    年     9    月    10    日
                              書記官  吳美雲
附錄本案論罪科刑法條全文：
刑法第277 條第1 項：
傷害人之身體或健康者，處三年以下有期徒刑、拘役或一千元以
下罰金。

司法院資訊處製作；財團法人民間司法改革基金會備份。
